臺灣板橋地方法院刑事判決　　　　　　　　　　　　九十一年度交易字第四二八號
　　公　訴　人　臺灣板橋地方法院檢察署檢察官
　　被　　　告　丙○○　男　二.
　　　　　　　　乙○○　男　二.
右列被告等因過失傷害等案件，經檢察官提起公訴（九十一年度偵字第一○九三七號
），本院判決如左：
    主  文
丙○○因過失傷害人，處有期徒刑參月，如易科罰金，以參佰元折算壹日。
乙○○服用酒類，不能安全駕駛動力交通工具而駕駛，處拘役參拾日，如易科罰金，
以參佰元折算壹日。
    事  實
一、丙○○於民國（下同）九十年十月十九日凌晨零時十分許，駕駛車號ＥＹ－六八
    ○六號自用小客車，沿臺北縣泰山鄉○○路○段，由林口往新莊方向行駛，行經
    臺北縣泰山鄉○○路○段三十號前，應注意依道路交通安全規則第九十三條第一
    項第一款之規定，行車速度，在市區道路不得超過五十公里，郊區道路不得超過
    六十公里，且第一百零一條第二款之規定，在對面有來車交會時，不得超車，而
    當時天候為晴、夜間有照明、路面乾燥、無缺陷、無障礙物、視距良好，無不能
    注意之情事，竟疏於注意，為閃避支道汽車，竟以時速六、七十公里速度，貿然
    超車駛入來車道，適有對向由乙○○騎乘車號ＰＮＢ－○六五號重型機車，後載
    乘客甲○○駛來，因閃避不及撞擊丙○○所駕之上揭車輛之右側，造成乙○○受
    有頸椎間盤脫出及頭部外傷之普通傷害，及甲○○臉部撕裂傷、頸椎狹窄之普通
    傷害。而丙○○於到場處理之警察蘇泊沅不知何人駕駛汽車之前，主動告知其為
    車輛駕駛人，並接受調查裁判。
二、乙○○於九十一年十月十八日晚間十時許，在臺北縣新莊市某處與友人黃慶鴻等
    人食用含酒精之燒酒雞，已處於不能安全駕駛動力交通工具之狀態，猶於翌日凌
    晨左右，騎乘車號ＰＮＢ－○六五號重型機車，後載乘客甲○○，行駛於道路。
    迨至同日凌晨零時十分許，在臺北縣泰山鄉○○路○段三十號前，適有丙○○未
    依規定駕車，發生前揭車禍。經警送醫後，乙○○之血液酒精濃度測試值達一三
    六ＭＧ／Ｌ（換算呼氣測試值為○．六八ＭＧ／Ｌ），始偵知上情。
三、案經乙○○、甲○○訴請及臺北縣政府警察局移請臺灣板橋地方法院檢察署檢察
    官偵查後起訴。
    理  由
一、被告丙○○部分：
（一）、認定被告犯罪之積極證據：
    １、被告丙○○自白駕駛汽車，以時速約六、七十公里速度超車而駛入來車道，
        致發生本件車禍，造成告訴人乙○○及甲○○受傷（詳參偵查卷第七頁至第
        九頁九十年十二月十五日警訊筆錄、第四十七頁、第四十八頁九十一年七月
        二十二日訊問筆錄、本院九十一年十月一日訊問筆錄、本院九十一年十月十
        五日審判筆錄）。
    ２、告訴人乙○○、甲○○分別指訴：被告丙○○駕駛汽車駛入伊等行駛之車道
        ，致告訴人乙○○騎乘機車時煞閃不及，撞擊汽車，發生本件車禍，造成告
        訴人乙○○、甲○○受傷（詳參偵查卷第四頁至第六頁九十年十二月十五日
        警訊筆錄、第十頁至第九十一年十二月二十一日警訊筆錄、第四十七頁、第
        四十八頁九十一年七月二十二日訊問筆錄、本院九十一年十月一日訊問筆錄
        、九十一年十月十五日審判筆錄）。
    ３、據道路交通事故調查報告表所繪現場圖，被告丙○○所駕之汽車，於肇事後
        停靠於泰山鄉○○路○段三十號由林口往新莊方向之路旁；且刮地痕、碎片
        、煞車痕均出現於該路由林口往新莊方向，並有現場照片二十幀附卷可稽。
        足見被告丙○○確有駛入對向車道之駕駛行為。且有臺灣省臺北縣區車輛行
        車事故鑑定委員會鑑定意見書一件在卷可參。
    ４、告訴人乙○○因本件車禍，受有頸椎間盤脫出及頭部外傷之普通傷害；告訴
        人甲○○受有臉部撕裂傷、頸椎狹窄之普通傷害，分別有國立臺灣大學醫學
        院附設醫院於九十年十一月十九日、行政院衛生署臺北醫院於九十年十月二
        十二日及長庚紀念醫院於九十年十二月一日出具之診斷證明書共三件可佐。
    ５、現場天候為晴、夜間有照明、路面乾燥、無缺陷、無障礙物、視距良好，此
        有上揭道路交通事故調查報告表及現場照片可證。依被告丙○○駕駛車輛之
        情形，堪認並無不能注意之情事。
    ６、綜上所述，被告丙○○駕駛車輛未依規定超速及超車，而依當時情形並無不
        能注意之情事，竟疏於注意，發生本件車禍，造成告訴人乙○○、甲○○受
        傷。是其過失行為，與告訴人乙○○、甲○○受傷之間，具有相當因果關係
        。罪證明確，被告丙○○之犯行洵堪認定。
（二）、被告丙○○所辯不足採理由：
    １、被告丙○○辯稱：渠係因閃避路口衝出計程車而駛入對向車道，且渠開在對
        向車道時，有見告訴人乙○○騎乘之機車，渠有按喇叭及閃遠光燈，渠本想
        切回原車道，但有其他車輛行駛，只好繼續往左開，告訴人乙○○之機車是
        先滑倒，然後才撞擊渠駕駛之車輛云云。
    ２、告訴人乙○○堅指被告丙○○並未按喇叭及閃遠光燈，伊騎乘之機車是直接
        撞擊被告丙○○之汽車，並未先滑倒等語，核與被告丙○○所辯相左；而據
        被告丙○○現場車損照片以觀，自右前座車門門把下方起至右後方保險桿上
        ，由上而下，均有連貫之擦刮痕，倘告訴人乙○○之機車先倒地才相撞，應
        不致於汽車右側有由上而下連貫擦刮痕。故被告丙○○所駕之汽車與告訴人
        乙○○騎乘之機車，應有發生碰撞。又縱被告丙○○有鳴喇叭及閃遠光燈，
        亦無解其違規超車而發生危險前行為義務。是被告丙○○所辯，應屬避重就
        輕之詞，無足可採。
二、被告乙○○部分（認定被告犯罪之積極證據）：
（一）、被告乙○○自白於騎乘機車前食用含有酒精之燒酒雞等語（詳參前開理由一
        所述之筆錄），核與證人黃慶鴻及告訴人甲○○指稱被告乙○○同食燒酒雞
        一情相符（詳參前開告訴人甲○○筆錄、偵查卷第十二頁九十一年一月三十
        一日警訊筆錄、第四十八頁九十一年七月二十二日訊問筆錄），是被告乙○○前開不利於己之自白，應與事實相符。
（二）、被告乙○○因車禍受傷，經血液酒精濃度測試結果，達一三六ＭＧ／Ｌ有檢
        驗單在卷可考；以呼吸酒精濃度與血液酒精濃度換算比率約二○○○：一之
        結果，可知被告乙○○之呼氣酒精濃度已達○．六八ＭＧ／Ｌ。而依本院辦
        理交通案件職務已知之呼氣濃度達○．五五ＭＧ／Ｌ時，其肇事率約為不飲
        酒駕駛人之十倍。以被告測得之呼氣酒精濃度，顯已不能安全駕駛動力交通
        工具之程度。
三、按被告丙○○因超速及超車不慎與告訴人乙○○騎乘之機車碰撞，造成告訴人乙○○及甲○○受傷，核其所為，係犯刑法第二百八十四條第一項前段之過失傷害
    罪；被告乙○○食用燒酒雞後，已達不能安全駕駛，猶騎乘機車，核其所為，係
    犯刑法第一百八十五條之三酒醉駕車罪。而被告丙○○一過失行為，造成告訴人
    乙○○與甲○○受傷，為一行為觸犯數相同之罪名，為想像競合犯，應論以一過
    失傷害罪。又被告丙○○於警察知悉其為汽車駕駛人前，主動表明為肇事人，且
    接受調查裁判，爰依刑法第六十二條前段自首之規定，減輕其刑。爰分別審酌被
    告丙○○素行、過失程度、告訴人乙○○、甲○○之傷勢、犯罪後坦承犯行，惟
    尚未賠償告訴人乙○○、甲○○，及被告乙○○知悉酒後駕車之危害，猶於飲酒
    致醉，不能安全駕駛狀態下，駕車上路，顯心存僥倖，缺乏尊重其他用路人生命
    、財產安全之觀念，至為可訾，惟其犯罪後坦承犯行等一切情狀，分別量處如主
    文所示之刑，並分別就被告丙○○判處有期徒刑部分及被告乙○○判處拘役部分
    ，各諭知易科罰金之折算標準。
據上論斷，應依刑事訴訟法第二百九十九條第一項前段，刑法第一百八十五條之三、
第二百八十四條第一項前段、第五十五條、第六十二條前段、第四十一條第一項前段
，罰金罰鍰提高標準條例第一條前段、第二條，判決如主文。
本案經檢察官許景森到庭執行職務
中　　華　　民　　國　　　九十一　　　年　　　十　　　月　　二十九　　日
                                      臺灣板橋地方法院交通法庭
              法　官  高　　玉　　舜
右正本證明與原本無異。
如不服本判決，應於判決送達後十日內，向本院提出上訴狀。
                                          書記官  田　　世　　杰
中　　華　　民　　國　　　九十一　　　年　　　十　　　月　　三十　　　日
附錄本案論罪科刑法條全文：
中華民國刑法第一百八十五條之三
服用毒品、麻醉藥品、酒類或其他相類之物，不能安全駕駛動力交通工具而駕駛者，
處一年以下有期徒刑、拘役或三萬元以下罰金。
中華民國刑法第二百八十四條 (過失傷害罪)
因過失傷害人者，處六月以下有期徒刑、拘役或五百元以下罰金，致重傷者，處一年
以下有期徒刑、拘役或五百元以下罰金。
從事業務之人，因業務上之過失傷害人者，處一年以下有期徒刑、拘役或一千元以下
罰金，致重傷者，處三年以下有期徒刑、拘役或二千元以下罰金。
